臺灣高等法院刑事判決　　　　　　　　　　　　　九十一年度上易字第二四三四號
　　上　訴　人
　　即　被　告　　壬○○　男　.
　　選任辯護人　　彭紹瑾律師
右上訴人即被告因竊盜案件，不服臺灣桃園地方法院九十年度簡上字第一七三號，中
華民國九十一年七月三十日第一審判決（聲請簡易判決處刑案號：臺灣桃園地方法院
檢察署九十年度偵字第五二九九號，移送併辦案號：九十年度偵字第一一五四五號、
第一二五五七號、第一九四一六號、第二０五二八號、九十一年度偵字第三三四四號
）提起上訴，本院判決如左：
    主  文
原判決撤銷。
壬○○連續毀越安全設備竊盜，處有期徒刑壹年陸月，並應於刑之執行前令入勞動場
所，強制工作年。
    事  實
一、壬○○基於意圖為自己不法所有之概括犯意，分別於如附表所示之時、地（侵入
    住宅部分均未據告訴），或以足供兇器使用之扳手一支，或毀壞踰越窗戶之安全
    設備，或於夜間侵入住宅及有人在內之建築物，連續下手竊取如附表所示被害人
    所有之財物（其中如附表編號六、十一及十五等三次未竊得財物而未遂），前後
    共計十五次，有犯罪之習慣。壬○○並於除未遂外之十二次竊盜得手後，分別將
    所竊得：（一）如附表編號一所示巳○○所有之ＳＩＪ－０五三號車牌（機車車
    體業於九十年二月二十八日十一時五十六分，經桃園縣警察局楊梅分局楊梅派出
    所警員尋獲發還），懸掛於己有之車牌號碼ＶＬＦ－三０九號機車（引擎號碼四
    ＸＡ－０四七三二０號）上使用；（二）如附表編號二所示之銀行信用卡攜於身
    上，擬俟機盜刷；（三）如附表編號三所示之筆記型電腦置於家中，供己使用；
    （四）金飾分別持至由不知情之未○○、甲○○及王惠五所經營之銀樓典賣變現
    ，併與所竊得之現金花用。
二、嗣壬○○先後為警查獲：
（一）九十年三月二十六日中午十二時四十分許，壬○○騎乘懸掛如附表編號一所
      示巳○○失竊車牌之機車，行經桃園縣平鎮市○○路一六一巷十一號前，為
      警查獲（九十年度偵字第五二九九號）。
（二）九十年七月十三日（原審判決書記載為三日）凌晨二時三十分許，壬○○在桃
      園縣中壢市○○○路○段一二０號前，經警盤問而查獲，並當場自其身上取出
      如附表編號二所示己○○失竊之中國信託商業銀行信用卡（九十年度偵字第一
      一五四五號）。
（三）九十年七月二十七日下午二時五十分許，壬○○在桃園縣楊梅鎮○○路（原審
      判決書記載為甡甡路）三三六巷五七弄十四號居處，為警查獲，並起出如附表
      編號三所示辰○○失竊之筆記型電腦乙台（九十年度偵字第一二五五七號）。
（四）九十年十一月二十五日晚間九時許，壬○○在桃園縣楊梅鎮○○街三八二號之
      五，為警查獲，並扣得所竊財物典賣變現花用所剩餘之新臺幣（下同）三千五
      百元。經警訊問後，壬○○坦承犯有如附表編號四、七、十、十二、十四、十
      五所示之竊盜犯行（九十年度偵字第一九四一六號）。
（五）九十年十二月十三日經警借訊時，壬○○供承犯有如附表編號五、六、九、十
      一、十三所示之竊盜犯行（九十年度偵字第二０五二八號）。
（六）九十一年二月一日（原審判決書記載為一月二日）經警借訊時，壬○○坦認犯
      有如附表編號八所示之竊盜犯行（九十一年度偵字第三三四四號）。
三、案經桃園縣警察局平鎮分局報請臺灣桃園地方法院檢察署檢察官偵查起訴，及由
    檢察官移送併案審理。
  理  由
一、訊據被告壬○○，除坦承有如附表編號一、二、三、四、七、八、十五所示之竊
    盜犯行外，其餘均矢口否認，辯稱：（一）其因車禍受傷，導致右眼失明，精神
    狀況不佳；（二）員警自其身上所起獲之三千五百元，乃其協助父親工作所賺取
    之報酬，非持所竊得財物典當花用所剩餘云云。
二、經查，右揭事實，業據被告壬○○先後於警、偵訊中及原審調查時坦承不諱，核
    與被害人巳○○、己○○、辰○○、丙○○、卯○○、戊○○、辛○○、申○○○、丑○○、寅○○、丁○○、癸○○、庚○○、午○○、乙○○○等人所指訴
    之失竊情節相符，其中如附表編號三所示竊取筆記型電腦之犯行，猶係證人即被
    告之父子○○發覺後，向桃園縣警察局平鎮分局員警舉發，始為警在被告居處查
    獲；而被告將所竊取之金飾，持往銀樓典當一節，亦經證人即銀樓業者未○○、
    甲○○及王惠五證述無訛，並有現場照片多幀、銀樓收購紀錄單十件、贓物領據
    三紙及車輛車牌失竊查詢報表乙紙附卷可稽。此外，復有被告自承竊得金飾持往
    典當變賣後花用所剩餘之三千五百元扣案可資佐證。
三、次查，如附表編號十五所示被害人乙○○○住處遭侵入竊盜縱火乙案，經警在現
  場採得指紋送請內政部警政署刑事警察局比對結果，確屬被告壬○○所有，亦有
    該局九十年十一月二十八日（９０）刑紋字第二二０五九四號鑑驗書在卷（九十
    年度偵字第二０五二八號偵查卷第六二頁）可參。雖被告嗣分別於偵查中、原審
    及本院審理時翻異前供，否認其中部分犯行，另辯稱員警在其身上所起出之三千
    五百元非典當金飾所得，證人即被告之父子○○亦到庭附和其說，惟既與上開所
    供不符，且前後反覆不定一，顯係事後卸責、避就之詞；證人子○○之證言，亦
    無非迴護被告之詞，均不足採信。
四、復查，原審法院經囑託行政院國軍退除役官兵輔導委員會桃園榮民醫院鑑定被告
    之精神狀態，結果認：「經系列病史的探究，理學檢查，精神狀態檢查，及臨床
    心理測驗，顯示個案目前無精神病症狀，個案在檢查過程中不斷在否認其犯行，
    然而由各項的偵查卷宗紀錄得知，個案為一連續竊盜行為，其行為均有詳細且細
    密的計劃性，應不符合個案在本次在魏氏成人智力測驗顯示個案的智力功能水準
    落於輕度智能不足的程度（個案受測的動機低落，結果可能有低估之嫌）。其偷
    竊的目的在偵查紀錄也清楚的表示是生活經濟上的困難云云，故綜合研判該員在
  本案中的行為應無心神喪失或精神耗弱之狀況」，亦有行政院國軍退除役官兵輔
    導委員會桃園榮民醫院九十一年六月五日桃醫醫字第０九一００二八三四號函所
    附司法精神鑑定報告書在卷可憑，堪徵被告為本件犯案當時，並未陷於心神喪失
    或精神耗弱之狀態。被告辯稱因車禍導致右眼失明，且精神有異常云云，委無足
    採。本件事證已臻明確，被告之犯行洵堪認定。
五、按刑法第三百二十一條第一項第三款規定之攜帶兇器竊盜罪，乃指行為人攜帶兇
    器有行兇之可能，客觀上足以致人死傷而具有危險性，至其主觀上有無持以行兇
    或反抗之意思，尚非所問。查被告自承實施如附表編號一所示竊取機車（車牌）
    犯行時所使用之扳手一支，於客觀上足以致人死傷，並對人之身體、生命構成威
    脅，顯屬兇器之一種。核被告攜帶兇器竊盜之所為，係犯刑法第三百二十一條第
    一項第三款之攜帶兇器竊盜罪。公訴人認被告此部分之犯行係犯刑法第三百二十
    條第一項之普通竊盜罪，尚有未洽，爰於基本事實同一之範圍內，變更起訴法條
    。被告如附表編號二、六、九所示之犯行，則係犯刑法第三百二十一條第一項第
    一款之於夜間侵入住宅及有人在內建築物竊盜罪。被告如附表編號五、十一、十
    三至十五所示之犯行，已破壞窗戶、砸破窗戶玻璃或破壞鐵絲網鐵窗，踰越進入
    ，使各該安全設備失其防閑之效用，自應構成刑法第三百二十一條第一項第二款
    之毀越安全設備竊盜罪。被告於如附表編號三、四、七、八、十、十二所示之犯
    行，均係犯刑法第三百二十條第一項之普通竊盜（既遂）罪。被告如附表編號六
    、十一、十五所示之竊盜犯行，著手於竊盜而未竊得財物，尚屬未遂，應分別成
    立加重竊盜未遂罪。被告如附表編號九所示之犯行，雖依九十年度偵字第三三四
    四號偵查卷第一０八頁照片所攝，被害人住處後門遭到破壞，然既經被告否認為
    其所為，且不能證明係被告所為，爰不另論以毀壞門扇之加重條件。另如附表編
    號二（原審判決書記載為編號三）、七、十五所示被告犯行部分，被害人己○○
    、辛○○、乙○○○固分別於警訊中及本院調查時分別指述尚失內有現金七千元
    （原審判決書記載為一千元）之竊皮包一個、高級手錶一支（廠牌不詳）、現金
    二萬元，然被告自始均否認有竊得該三項財物，且前二者併辦意旨亦僅以被害人
    於警訊中之指陳為其論據，尚難證明被告確有竊得上開三項財物。被告先後多次
    竊盜犯行，時間緊接，所犯又係基本構成要件相同之罪，顯係基於概括之犯意反
    覆而為，應依刑法第五十六條連續犯之規定，論以情節較重之毀越安全設備竊盜
    罪，並依法加重其法定本刑。被告如附表編號二至十五所示之竊盜犯行（即移送
    併辦部分），雖未據公訴人提起公訴，然既與公訴人起訴之犯罪事實具有連續犯
    之裁判上一罪關係，仍為起訴效力所及，本院自得併予審究。
六、原審對被告予以論罪、科刑，固非無見；惟查，原判決：(一)於事實欄未認定被告
    有犯罪之習慣，理由欄之論述即失所據；(二)事實二之（三）及（六）就被告遭查
    獲之地點及時間之記載有誤；(三)理由欄就被害人己○○部分，記載為如附表編號
    三；(四)論斷欄贅列刑法第三百二十條第一項、第三項，均有未合。被告提起上訴
    ，否認部分犯罪，雖無理由，然原判決既有如上之違誤，即屬無可維持，應由本
    院予以撤銷改判。爰審酌被告犯罪之動機、目的、手段、智識程度、所生損害及
    犯罪後之態度等一切情狀，量處如主文第二項所示之刑。
七、被告係十八歲以上之竊盜犯，於短期之內連續竊盜達十五次之多，足見其有犯罪
    之習慣，自有對其宣告強制工作以矯正其習性之必要，爰依竊盜犯贓物犯保安處
    分條例第三條第一項第一款之規定，諭知被告於刑之執行前令入勞動場所強制工
    作三年，以茲矯正。
八、扣案之三千五百元，乃被告竊取金飾典當變現花用所剩餘，為贓物之變形，仍為
    贓物，不得認係被告犯罪所得之物，爰不諭知沒收。至被告竊盜機車（車牌）所
    用之兇器扳手一支，雖係被告於現場拾得持以行竊之物，惟因所有人不明，無法
    釐清其脫離本人之原委，究係遺失、被竊，抑或所有人丟棄之情，非但無從認定
    被告之拾取行為，是否涉及侵占遺失物，亦不能認因所有人丟棄，而由被告先占
    取得所有權，亦不為沒收之諭知。
九、檢察官移送併辦（九十年度偵字第一九一四六號、第二０五二八號、九十一年度
    偵字第三三四四號）意旨以：被告於如附表編號四至七、九、十一至十五所示之
    時、地竊盜後，復在同址放火，因認被告所涉公共危險罪嫌部分與本件起訴之竊
    盜部分具有方法結果之牽連關係，應併予審理。然查，被告於警訊中供稱：「因
    為我偷東西以後心理很害怕，我不知不覺就會放火，我也不知道是為了什麼會放
    火，可能這樣我的心理才會比較舒服一點，我沒有什麼動機」（九十年度偵字第
    一九四一六號偵查卷第九頁）、「我沒有偷到東西我就放火」（九十一年度偵字
    第三三四四號偵查卷第十一頁反面）等語，足徵被告放火均屬臨時起意，且無任
    何事證足認係與其所犯之竊盜行為間具有何等方法目的或原因結果之牽連關係存
    在，自係犯意個別，行為互異之數罪。此部分既未經檢察官起訴，本院自不得就
    該未受請求之事項予以審理判決，應由檢察官另行偵辦，併予敘明。
據上論斷，應依刑事訴訟法第三百六十九條第一項前段、第三百六十四條、第二百九
十九條第一項前段、第三百條，刑法第五十六條、第三百二十一條第一項第二款，竊
盜犯贓物犯保安處分條例第三條第一項第一款、第四條、第五條第一項前段，判決如
主文。
本案經檢察官李良忠到庭執行職務
中    華    民    國      九十一      年      十一      月    二十六    日
                              臺灣高等法院刑事第六庭
                                  審判長法  官  陳  春  秋
                                        法  官  高  明  哲
                                        法  官  王  麗  莉
右正本證明與原本無異。
不得上訴。
                                        書記官  蘇  秋  
中    華    民    國       九十一     年      十一  月    二十六    日
附錄本判決論罪科刑法條全文
刑法第三百二十一條第一項：
犯竊盜罪而有左列情形之一者，處六月以上五年以下有期徒刑：
一、於夜間侵入住宅或有人居住之建築物、船艦，或隱匿其內而犯之者。
二、毀越門扇、牆垣或其他安全設備而犯之者。
三、攜帶兇器而犯之者。
四、結夥三人以上而犯之者。
五、乘火災、水災或其他災害之際而犯之者
六、在車站或埠頭而犯之者。
附表：
┌──┬───────┬───────┬──────┬────┬────┐
│編號│時間          │地點          │所得財物    │犯罪方法│所犯法條│
├──┼───────┼───────┼──────┼────┼────┤
│ 一 │九十年二月二十│桃園縣楊梅鎮甡│巳○○所有車│持其於現│刑法第三│
│    │三日下午四時許│甡路七００巷三│號ＳＩＪ－０│場所撿拾│百二十一│
│    │              │號前          │五三號機車一│之可供兇│條第一項│
│    │              │              │部及同號車牌│器使用之│第三款  │
│    │              │              │            │扳手一支│        │
│    │              │              │          │，先將機│        │
│    │              │              │            │推至該路│        │
│    │              │              │            │隱密處，│        │
│    │              │              │            │以扳手拆│        │
│    │              │              │            │卸車牌，│        │
│    │              │              │            │機車及扳│        │
│    │              │              │            │手均丟棄│        │
│    │              │              │            │現場。  │        │
├──┼───────┼───────┼──────┼────┼────┤
│ 二 │九十年七月三日│桃園縣楊梅鎮秀│中國信託商業│夜間侵入│刑法第三│
│    │凌晨一時許夜間│才路三二０巷七│銀行信用卡一│有人在內│百二十一│
│    │              │十五號己○○經│張          │之建築物│條第一項│
│    │              │營之秀才窩松柏│            │竊盜。  │第一款  │
│    │              │安養院（有人在│            │        │        │
│    │              │內之建築物）辦│            │        │        │
│    │              │公室          │            │        │        │
├──┼───────┼───────┼──────┼────┼────┤
│ 三 │九十年七月廿七│桃園縣楊梅鎮甡│致福牌筆記型│以闖空門│刑法第三│
│    │日下午一時許  │甡路八六巷五號│電腦一台    │方式進入│百二十條│
│    │              │辰○○住處    │            │。      │第一項  │
├──┼───────┼───────┼──────┼────┼────┤
│ 四 │九十年八月七日│桃園縣新屋鄉九│金項鍊一條（│以闖空門│刑法第三│
│    │中午十二時許  │斗村中華南路一│約值新臺幣一│方式進入│百二十條│
│    │              │段二三三號吳進│萬五千元）  │。      │第一項  │
│    │              │城（原審判決書│            │行竊後復│        │
│    │              │記載為吳進成）│            │在該址放│        │
│    │              │              │            │火。    │        │
├──┼───────┼───────┼──────┼────┼────┤
│ 五 │九十年八月二十│桃園縣楊梅鎮永│新臺幣五萬元│破壞鐵絲│刑法第三│
│    │九日下午約二時│寧里十八鄰老坑│、金飾六兩  │網鐵窗進│百二十一│
│    │五十分許      │七十一號卯○○│            │入。    │條第一項│
│    │              │住處          │            │行竊後復│第二款  │
│    │              │              │            │在該址放│        │
│    │              │              │            │火。    │        │
├──┼───────┼───────┼──────┼────┼────┤
│ 六 │九十年十月二十│桃園縣龍潭鄉八│未竊得任何財│夜間以進│刑法第三│
│    │二日晚間約九時│德村大庄路廿四│物（未遂）  │入後門方│百二十一│
│    │許夜間        │之廿一號戊○○│            │式侵入住│條第二項│
│    │              │住處          │            │宅竊盜。│、第一項│
│    │              │              │            │得手後復│第一款  │
│    │              │              │            │在該址放│        │
│    │              │              │            │火。    │        │
├──┼───────┼───────┼──────┼────┼────┤
│ 七 │九十年十月二十│桃園縣新屋鄉新│金飾（共約一│以闖空門│刑法第三│
│    │四日中午十二時│屋村十五鄰九號│兩七錢）、現│方式進入│百二十條│
│    │許            │辛○○住處    │金新臺幣三千│。      │第一項  │
│    │              │              │餘元、撲滿一│行竊後復│        │
│    │              │              │只，內零錢及│在該址放│        │
│    │              │              │古錢各若干  │火。    │        │
├──┼───────┼───────┼──────┼────┼────┤
│ 八 │九十年十月三十│桃園縣新屋鄉九│現金新臺幣一│以闖空門│刑法第三│
│    │一日上午約十時│斗村一鄰三十二│千餘元      │方式進入│百二十條│
│    │許            │之二號申○○○│            │。      │第一項  │
│    │              │住處          │            │        │        │
├──┼───────┼───────┼──────┼────┼────┤
│ 九 │九十年十一月一│桃園縣楊梅鎮新│金戒指二個（│夜間以爬│刑法第三│
│    │日晚間約八時許│農街二七九巷十│重二錢）    │進陽台方│百二十一│
│    │夜間          │九號丑○○住處│            │式侵入住│條第一項│
│    │              │              │            │宅竊盜。│第一款  │
│    │              │              │            │行竊後復│        │
│    │              │              │            │在該址放│        │
│    │              │              │            │火。    │        │
├──┼───────┼───────┼──────┼────┼────┤
│ 十 │九十年十一月五│桃園縣新屋鄉九│金飾鍊子一條│以闖空門│刑法第三│
│    │日上午八時許  │斗村六鄰四十一│、戒指二枚、│方式進入│百二十條│
│    │              │之五號寅○○住│手環一只（約│。      │第一項  │
│    │              │處            │值新臺幣八萬│        │        │
│    │              │              │餘元）      │        │  │
├──┼───────┼───────┼──────┼────┼────┤
│十一│九十年十一月十│桃園縣龍潭鄉八│未竊得任何財│從屋後破│刑法第三│
│    │二日中午約十二│德村廿三鄰七號│物（未遂）  │壞窗戶爬│百二十一│
│    │時三十分許    │丁○○住處    │            │入。    │條第二項│
│    │              │              │            │行竊後復│、第一項│
│    │              │              │            │在該址放│第二款  │
│    │              │              │            │火。    │        │
├──┼───────┼───────┼──────┼────┼────┤
│十二│九十年十一月十│桃園縣新屋鄉九│現金新臺幣九│以闖空門│刑法第三│
│    │六日中午十一時│斗村八鄰上青埔│萬五千元、首│方式進入│百二十條│
│    │五十分        │四十九之三號張│飾          │。      │第一項  │
│    │              │清郎住處      │            │行竊後復│        │
│    │              │              │            │在該址放│        │
│    │              │        │            │火。    │        │
├──┼───────┼───────┼──────┼────┼────┤
│十三│九十年十一月十│桃園縣楊梅鎮高│現金新臺幣二│踰越窗戶│刑法第三│
│    │六日下午約一時│榮里十鄰東高山│萬元        │進入。  │百二十一│
│    │許            │頂十七之二號沈│            │行竊後復│條第一項│
│    │              │德標住處      │            │在該址放│第二款  │
│    │              │              │            │火。    │        │
├──┼───────┼───────┼──────┼────┼────┤
│十四│九十年十一月二│桃園縣新屋鄉埔│現金新臺幣一│打破玻璃│刑法第二│
│    │十二日上午十時│頂村中華南路二│萬餘元      │踰越窗戶│百三十一│
│    │二十分        │段四二五號黃榮│            │進入。  │條第一項│
│    │              │全住處        │            │行竊後復│第二款  │
│    │              │              │            │在該址放│        │
│    │              │              │            │火。    │      │
├──┼───────┼───────┼──────┼────┼────┤
│十五│九十年十一月二│桃園縣新屋鄉埔│未竊得任何財│自隔壁一│刑法第三│
│    │十二日上午約十│頂村中華南路二│物（未遂）  │三七號空│百二十一│
│    │一時許        │段一三九號吳陳│            │屋之二樓│條第二項│
│    │              │秀園住處（距編│            │打破一三│、第一項│
│    │              │號十四之地點僅│            │九號樓頂│第二款  │
│    │              │有百餘公尺）  │            │門窗，踰│        │
│    │              │              │            │越進入屋│        │
│    │              │              │            │內。    │        │
│    │              │              │            │行竊後復│        │
│    │              │              │            │在該址放│        │
│    │              │              │            │火。    │        │
└──┴───────┴───────┴──────┴────┴────┘
